# Alam Ranov Geby Prima

082131827259 | <u>alam.ranov80@gmail.com</u> | <u>Linkedin</u> | <u>Website Portfolio</u> Kp. Tonjong RT 7 RW 4,Desa Sukaragam, Kec. Serang baru, Kab. Bekasi

### **TENTANG SAYA**

Saya adalah seorang yang belajar frontend developer dengan pengetahuan dasar HTML, CSS, dan JavaScript serta sedikit pengalaman dengan React. Meskipun belum berpengalaman, saya telah membuat beberapa proyek sederhana untuk mempraktikkan pengetahuan yang saya miliki. Saya berkomitmen untuk terus belajar dan mengembangkan kemampuan saya untuk bekerja di bidang ini.

## PENGALAMAN KERJA

#### PT. Dua Putra Perkasa

Mei 2023-September 2023

**Operator Produksi** 

- Bertanggung jawab dalam operasional produksi es dengan mencapai produksi 680kg per harinya.
- Melakukan pengepakan dan pengemasan dengan cermat sesuai dengan instruksi dan standar ditentukan.
- Memastikan kualitas produk dan kebersihan ruang penyimpanan tetap terjaga.
- Menjaga ketersediaan stok dan melaporkan kekurangan persediaan kepada manajemen.

### Rumah Fotocopy Canon

Juli 2022-Mei 2023

#### Operator Percetakan

- Menjalankan dan mengelola peralatan pencetak untuk menghasilkan dokumen dengan kualitas yang diinginkan.
- Memastikan kualitas cetakan yang konsisten dengan melakukan pemeriksaan kualitas dan pemantauan selama proses pencetakan.
- Mengelola persediaan bahan dan perlengkapan, serta merawat dan melakukan pemeliharaan dasar pada peralatan pencetak.

### **PROYEK**

Web-Shop

Saya membuat web-shop dengan menggunakan API Fakestore sebagai sumber data produk. Memiliki Fitur Checkout, website ini menyediakan katalog produk berdasarkan data dari API Fakestore.

Klik untuk melihat

## • Disney-Clone

Sebuah website cloningan yang menampilkan informasi film dan konten terkait dengan menggunakan API The Movie Database (TMDb) sebagai sumber data.

Klik untuk melihat

#### To-do List

Aplikasi web To-do List sederhana untuk mengelola daftar tugas, dengan fitur menambahkan tugas, menghapus dan menandai tugas-tugas yang selesai dikerjakan.

Klik untuk melihat

# **PENDIDIKAN**

SMK ARMANIYAH - TEKNIK KOMPUTER JARINGAN

2019-2022

# **KETERAMPILAN**

HTML	JQuery	ReactJS
CSS	Bootstrap	NextJS
JavaScript	TailwindCSS	ViteJS